臺灣臺中地方法院刑事判決　　　　　　　96年度易字第4815號
公　訴　人　臺灣臺中地方法院檢察署檢察官
被　　　告　甲○○
上列被告因竊盜案件，經檢察官提起公訴（96年度偵字第21433
號），被告於準備程序中就被訴事實為有罪之陳述，本院裁定進
行簡式審判程序後，判決如下：
    主    文
甲○○攜帶兇器竊盜，累犯，處有期徒刑捌月。
    犯罪事實
一、甲○○前曾於民國94年間因犯妨害風化罪，經本院判處有期
    徒刑3月，於94年12月5日執行完畢。詎甲○○不知悔改，竟
    意圖為自己不法之所有，利用先前在瑞晶電子股份有限公司
    （設臺中縣后里鄉○○路429之1號，下稱瑞晶公司）工作時
    所獲發之識別證1張（離職時未返還），於96年9月8日19時
    許進入該瑞晶公司，再持從瑞晶公司1樓污水廠所取得之在
    客觀上足以危害人身安全而可供兇器使用之剪線鉗1支，在
    該公司4樓之空調機房內竊取如附表所示之電纜線5條（共價
    值新臺幣11萬2900元），於得手後捲成5捲，陸續拖行至瑞
    晶公司1樓藏放。嗣於96年9月9日凌晨1時25分許，甲○○將
    最後1捲電纜線拖行至3樓時，為該公司工程師乙○○當場發
    覺報警查獲，而扣獲上述剪線鉗1支暨瑞晶公司識別證1張。
二、案經臺中縣警察局大甲分局報請臺灣臺中地方法院檢察署檢
    察官偵查起訴。
    理    由
甲、證據能力方面：
一、按除被告所犯為死刑、無期徒刑、最輕本刑為三年以上有期
　　徒刑之罪或高等法院管轄第一審案件者外，於前條第一項程
　　序進行中，被告先就被訴事實為有罪之陳述時，審判長得告
　　知被告簡式審判程序之旨，並聽取當事人、代理人、辯護人
　　及輔佐人之意見後，裁定進行簡式審判程序，刑事訴訟法第
　　二百七十三條之一第一項定有明文。本件被告甲○○所犯係
　　死刑、無期徒刑、最輕本刑為三年以上有期徒刑以外之罪，
　　其於準備程序中就被訴事實為有罪之陳述，經告知簡式審判
　　程序之旨，並聽取公訴人及被告之意見後，本院認為適宜而
    裁定進行簡式審判程序，合先敘明。
二、本件證人乙○○於警詢中之指述，被告並未爭執，且於言詞
    辯論終結前未聲明異議（見本院九十六年十月十九日審理筆
    錄），是此部分之證據，依刑事訴訟法第一百五十九條之五
    第二項規定，自亦有證據能力。
乙、得心證之理由：
一、訊據被告甲○○就其於前述時、地利用扣案之瑞晶公司核發
    之識別證1張進入瑞晶公司，並以剪線鉗剪取竊得瑞晶公司
    所有如附表所示之電纜線5條等犯行乃坦承不諱，核與證人
    乙○○於警詢時證述情節相符，並有卷附之贓物認領保管單
    1紙、警方拍攝之現場照片9張以及警方當場起出之如附表所
    示之電纜線5條、剪線鉗1支、識別證一張扣案可稽，堪信被
    告自白屬實。又扣案之剪線鉗1支為鐵製之銳器，其利刃可
    以剪斷電纜線，故其足以危害人身安全而可供兇器使用一節
    ，要無疑義。故被告上開攜帶兇器竊盜之犯行，已屬事證明
    確，堪可認定。
二、核被告甲○○所為，係犯刑法第321條第1項第3款之攜帶兇
    器竊盜罪。又被告曾於94年間因犯妨害風化罪，由本院判處
    有期徒刑3月確定，於94年12月5日執行完畢等情，有臺灣高
    等法院被告前案紀錄表、臺灣臺中地方法院檢察署刑案資料
    查註紀表等各1份在卷可按，其於受上述徒刑之執行完畢後
    ，5 年以內故意再犯本件有期徒刑以上之罪，為累犯，應依
    刑法第47條第1項，加重其刑。爰審酌被告年輕力壯，卻不
    知以正當工作維生，僅因缺錢花用，即萌生犯意，率爾竊取
    他人物品，惡性固然不輕，惟所得贓物經及時追回，所生危
    害有限，加以被告坦認犯行，態度尚稱良好，並斟酌其素行
    、犯罪之方法、手段等一切有利、不利之情狀後，量處如主
    文所示之刑，以示懲儆。至扣案之剪線鉗1支，固為被告供
    犯罪所用之物，惟該剪線鉗乃被告在瑞晶公司1樓污水廠所
    取得而非其所有等節，業據被告於本院審理時當場供明在卷
    ，其既非被告所有，爰不另為沒收宣告之諭知。復按，刑法
    第38條第1項第2款所定得沒收之供犯罪所用或供犯罪預備之
    物，必於犯罪有直接關係者，始屬相當（參酌最高法院51
    年台非字第13號判例要旨），而扣案之識別證1張固為被告
    用以進入瑞晶公司所持用者，惟其既屬瑞晶公司所核發，僅
    於被告離職時未予收回，自非被告所有，亦非供其直接竊取
    電纜線所用之物，乃未宣告沒收，併予敘明。
據上論斷，應依刑事訴訟法第273條之1第1項、第299條第1項前
段，刑法第321條第1項第3款、第47條第1項，判決如主文。
中　　華　　民　　國　　96　　年　　11　　月　　2 　　日
                        刑事第十二庭  法  官  林學晴
上正本證明與原本無異。
如不服本判決，應於收受送達後10日內向本院提出上訴書狀（應
敘述具體理由並附繕本）。
上訴書狀如未敘述理由，應於上訴期間屆滿後20日內補提理由書
狀於本院。（應敘述具體理由並附繕本）。
                                      書記官  廖春玉
中　　華　　民　　國　　96　　年　　11　　月　　2 　　日
附錄本案論罪科刑法條
刑法第321條第1項第3款：
犯竊盜罪而有左列情形之一者，處6月以上、5年以下有期徒刑：
三 攜帶兇器而犯之者。
附表
┌─┬──────┬──────┬──────┐
│編│規     格   │長度（公尺）│重量（公斤）│
│號│            │            │            │
├─┼──────┼──────┼──────┤
│一│200平方釐米 │25          │62.5        │
├─┼──────┼──────┼──────┤
│二│150平方釐米 │52          │104         │
├─┼──────┼──────┼──────┤
│三│150平方釐米 │24          │48          │
├─┼──────┼──────┼──────┤
│四│150平方釐米 │27          │54          │
├─┼──────┼──────┼──────┤
│五│1.25平方釐米│35          │30          │
└─┴──────┴──────┴──────┘
